【裁判字號】    98,聲,194
【裁判日期】    980727
【裁判案由】    返還提存物
【裁判全文】
臺灣苗栗地方法院民事裁定               98年度聲字第194號
聲  請  人  中國信託商業銀行股份有限公司
法定代理人  丙○○
代  理  人  甲○○
相  對  人  萬邦精工股份有限公司
                        之2號.
                      統一編號.
法定代理人  乙○○
上列聲請人聲請返還提存物事件，本院裁定如下：
    主    文
本院九十二年度存字第三九０號提存事件，聲請人所提存之交通
銀行開發金融債券第十六期第十四次五年期債票，面額計新臺幣
壹佰萬元，准予返還。
    理    由
一、按訴訟終結後，供擔保人證明已定20日以上之期間，催告受
    擔保利益人行使權利而不行使者，法院應依供擔保人之聲請
    ，以裁定命返還提存物，民事訴訟法第 104條第1項第3款定
    有明文。另依同法第 106條，前開規定於其他依法令供訴訟
    上之擔保者準用之。
二、本件聲請意旨略以：第三人花蓮區中小企業銀行股份有限公
    司（以下簡稱花蓮中小企銀）與相對人間清償借款事件，花
    蓮中小企銀前遵本院88年度裁全字第1094號民事裁定，為擔
    保假扣押執行，曾提供中央政府建設公債85年度甲類第3 期
    債票，面額計新臺幣100 萬元為擔保，並經本院以89年度存
    字第3 號擔保提存事件提存後，聲請本院89年度執全字第1
    號（嗣併入本院88年度執全字第634 號事件辦理）假扣押強
    制執行在案；嗣經聲請人以本院92年度聲字第39號聲請變換
    提存物，而以同額之交通銀行開發金融債券第16期第14次5
    年期債票為擔保，經本院以92年度存字第390 號提存事件提
    存在案。茲因上開假扣押標的業經第三人華南票券金融股份
    有限公司聲請本院以94年度執字第10145 號強制執行事件拍
    定而告終結，花蓮中小企銀並以本院96年度聲字第176 號民
    事裁定，定20日以上期間催告受擔保利益人即相對人行使權
    利，惟相對人逾期而未行使權利。又聲請人已於民國96年9
    月8 日依銀行法及金融機構合併法規定，以合併方式概括承
    受花蓮中小企銀資產負債及全部營業，為此聲請返還擔保金
    等語。
三、聲請人前開主張，業據其提出行政院金融監督管理委員會96
    年7 月26日金管銀(六)字第09600285840 號函、本院92年度聲
    字第39號民事裁定暨確定證明書、92年度存字第390 號提存
    書、民事庭96年7 月30日苗院燉民義96聲176 字第21370 號
    通知、96年度聲字第176 號民事裁定（以上均影本）等件為
    證，並經本院依職權調閱上開卷宗核明屬實。次查相對人並
    未於所定期間內對聲請人提出損害賠償之請求，亦經本院依
    職權查明無訛，聲請人之聲請核與前揭規定相符，應予准許
    。
四、依民事訴訟法第95條，裁定如主文。
中    華    民    國    98    年    7     月    27    日
                  民事庭法  官  王萬金
以上正本係照原本作成。
如不服本裁定應於送達後10日內向本院提出抗告狀，並繳納抗告
費新臺幣1,000元。
                        書記官  劉碧雯
中    華    民    國    98    年    7     月    27    日


司法院資訊處製作；財團法人民間司法改革基金會備份。
